臺灣彰化地方法院刑事判決　　　　　　　　　　　　　九十年度易字第一六五六號
　　公　訴　人　臺灣彰化地方法院檢察署檢察官
　　被　　　告　丁○○
　　被　　　告　乙○○
右列被告因違反家庭暴力防治法等案件，經檢察官提起公訴（九十年度偵字第五二七
六號、第六五三七號），本院判決如左：
    主  文
丁○○連續違反保護令，處有期徒刑肆月，如易科罰金，以佰元折算壹日。緩刑貳
年，緩刑期內付保護管束。
乙○○無罪。
    事  實
一、丁○○與丙○○係夫妻，二人間具有家庭暴力防治法第三條第一款所定之家庭成
    員關係，因丁○○前有家庭暴力行為，經臺灣新竹地方法院於民國九十年五月一
    日以九十年度家護字第八八號民事通常保護令，裁定令其：「不得對被害人丙○○、戊○○實施身體或精神上不法侵害之行為；不得直接或間接對於被害人丙○○、戊○○為騷擾之聯絡行為；不得騷擾甲○○（丙○○之胞妹）及乙○○（丙○○之胞兄）及該二人之家人」。保護令有效期間為十個月。詎丁○○為求破鏡
    鏡重圓，竟基於違反保護令之概括犯意，先後數次藉故至丙○○位於彰化縣鹿港
    大有里菜園路一七二號住處騷擾，為下列違反保護令之行為：(一)先於九十年五月
    初某日凌晨五時許，至前址向丙○○表示有話要說，丙○○不加理會，即由甲○○要求丁○○離去，丁○○仍不為所動，甲○○乃至對面找乙○○到場，惟丁○○仍未離去，嗣經乙○○徒手將丁○○推出屋外。(二)再於九十年七月三十日十九
    時三十分許，於接送女兒張以寧返回上開丙○○住處時，藉丙○○打開鐵門讓張
    以寧進入之機會（鐵門係半開狀態，僅容張以寧彎腰進入），亦尾隨進入，經丙○○要求離去，丁○○仍不理會，反上前欲加以擁抱，使張以寧誤認丁○○將不
    利於母親，乃呼叫戊○○下樓來，戊○○聞聲前來，恐母親再遭父親毆打，乃雙
    手抱胸，要求丁○○離去，並稱有保護令云云，丁○○受激，上前抓住戊○○之
    左耳，作勢欲加毆打，其後甲○○亦聞聲下樓察看，見狀上前阻擋，丁○○惱羞
    成怒，與甲○○相互拉扯，致令甲○○受有頭部外傷併右顳部血腫六公分、右臉
    部裂傷二公分（傷害部份未據告訴），經警據報到場處理，丁○○猶忿忿不平，
    詈罵丙○○：去嫁有錢人啦！丁○○經警解送臺灣彰化地方法院檢察署諭命以新
    臺幣一萬元交保後飭回。(三)竟又於九十年九月廿六日十六時許，丁○○復至前址
    ，欲接女兒張以寧外出上畫圖課，張以寧不從，丁○○遂稱「不然叫你媽媽載」
    後外出，經張以寧要求甲○○開車載其上課，甲○○乃於同日十六時廿分許，駕
    駛車號ＣＦ─二六七一號自小客車搭載張以寧外出，丁○○在外駕駛車號ＲＭ─
    一００一號自小客車，見狀心生不滿，以為甲○○從中作梗，竟駕車衝撞甲○○
    所駕車輛之右前方，經甲○○之胞姐施秀卿報警處理，始知上情。
二、案經甲○○、乙○○訴由彰化縣警察局鹿港分局報告臺灣彰化地方法院檢察署檢
    察官偵查起訴。
    理  由
甲、有罪部分
一、訊據被告丁○○固不否認有收受臺灣新竹地方法院九十年度家護字第八八號民事
    通常保護令之裁定，亦知悉裁定所示內容，並有於右揭事實欄(一)所示時、地至被
    害人丙○○位於彰化縣鹿港鎮○○里○○路一七二號住處找丙○○談話；有於右
    揭事實欄(二)所示時、地，藉接送女兒張以寧回家之機會，進入丙○○屋內，與甲○○、戊○○發生爭執；有於右揭事實欄(三)所示時、地，駕駛車輛與甲○○發生
    碰撞等情，惟否認有何違反保護令之犯行，辯稱：均係經丙○○同意始為之，且
    未開車衝撞甲○○，另因戊○○對伊不禮貌，方出言指責云云。惟查：右開事實
    (一)業據被害人丙○○於警訊中指述甚詳，核與被害人甲○○及被告乙○○所述情
    節相符，堪以認定；右開事實(二)亦據被害人丙○○、甲○○、戊○○於警訊中指
    述歷歷，而被害人丙○○於警訊中亦表示於九十年七月三十日丁○○接送女兒回
    來時，伊亦未同意丁○○進入屋內等語，並經證人張以寧證述屬實，復有甲○○
    之診斷證明書一件在卷可憑，亦堪認定；右開事實(三)則據被害人甲○○指述綦詳
    ，並經張以寧於警訊中指證屬實，並有彰化縣警察局鹿港分局鹿港派出所警員蔡
    禮遠、蔡有義所具書面報告附卷可憑，此外復有臺灣新竹地方法院九十年度家護
    字第八八號民事通常保護令裁定影本可稽，被告所辯與事實未符，尚無足採。本
    件事證明確，被告犯行足堪認定。
二、核被告丁○○所為，係犯家庭暴力防治法第五十條第二款之違反通常保護令罪。
    被告先後多次對於丙○○、戊○○、甲○○等為違反保護令行為，時間緊接，犯
    罪構成要件相同，顯基於概括犯意反覆為之，為連續犯，應論以一罪，並依法加
    重其刑。爰審酌被告素行良好，未有任何不良前科紀錄（參卷附臺灣高等法院被
    告全國前案紀錄表），其犯罪動機乃在求與家人復合，家庭得以破境重圓，惟其
    於接獲保護令後，仍不知警惕，無視保護令內容，屢次直接對被害人實施騷擾之
    行為，犯罪後猶不知反省之態度，及其目的、手段、智識程度、所生危害及犯罪
    情節等一切情狀，量處如主文所示之刑，併諭知易科罰金之折算標準，以示懲儆
    。復查被告前未曾受有期徒刑以上刑之宣告，此有臺灣高等法院被告全國前案紀
    錄表一件在卷可證，其因一時失慮，致觸刑章，經此教訓應知所警惕而無再犯之
    虞，本院認對被告所處之刑以暫不執行為適當，爰併宣告緩刑二年，以啟自新；
    又被告係犯違反保護令罪而受緩刑之宣告，應依家庭暴力防治法第三十條第一項
    規定於緩刑期內付保護管束，以資矯正。
三、公訴意旨另認：於事實欄(一)所述時、地，被告丁○○經乙○○推出屋外時，出言
恐嚇乙○○：要讓汝見不到汝之孩子等語，令乙○○心生畏懼，致生危害於安全
    ，因認被告另涉犯刑法第三百零五條恐嚇罪嫌。惟按刑法第三百零五條之恐嚇罪
    ，所稱以加害生命、身體、自由、名譽、財產之事，恐嚇他人者，係指以使人生
    畏怖心為目的，而通知將加惡害之旨於被害人而言（最高法院五十二年臺上字第
    七五一號判例可資參照）。經查被告丁○○固不否認有對乙○○為上開表示，然
    辯稱係因見不到小孩心急才說這些話，並無恐嚇之舉，且事後雙方尚有談話聊天
    ，乙○○並不會感到害怕等語，徵諸被害人即被告乙○○於本院審理時表示：「
    丁○○當時確實有說這些話，是在我將他推出去後才對我說的，我本身不會害怕
    但我會盡力去保護我的小孩，且我認為他不會這麼作，且當時是在爭執的狀態下
    」等語，足見被告丁○○所辯尚非無據，此外復查無其他積極證據足資認定被告
    有恐嚇犯行，原應為無罪之諭知，惟公訴意旨認此部分與前開有罪部分有想像競
    合裁判上一罪關係，爰不另為無罪諭知，附此敘明。
乙、無罪部分
一、公訴意旨略以：於九十年九月二十六日下午十六時，被害人即被告丁○○至丙○○在彰化縣鹿港鎮○○里○○路一七二號之住處，欲接女兒張以寧外出上畫圖課
    ，張以寧不從，丁○○見狀遂稱「不然叫你媽媽載」後即外出，張以寧即要求甲○○開車載其上課，甲○○乃於同日十六時廿分許，駕車搭載張以寧外出，丁○○在外見狀心生不滿，駕車衝撞甲○○所駕車輛之右前方，經甲○○之胞姐施秀
    卿乃報警處理，被告乙○○亦到場後，因不滿丁○○一再騷擾，乃出言恐嚇「你
    若再來鹿港一次，我就殺你一次」云云，致令丁○○心生害怕，因認被告乙○○
    涉犯刑法第三百零五條恐嚇罪嫌。
二、按犯罪事實應依證據認定之，無證據不得推定其犯罪事實。又不能證明被告犯罪
    者，應諭知無罪之判決，刑事訴訟法第一百五十四條、第三百零一條第一項分別
    定有明文。又刑法第三百零五條之恐嚇罪，所稱以加害生命、身體、自由、名譽
    、財產之事，恐嚇他人者，係指以使人生畏怖心為目的，而通知將加惡害之旨於
    被害人而言（最高法院五十二年臺上字第七五一號判例可資參照）。
三、本件公訴人認被告乙○○涉有右揭犯行，係以右揭犯罪事實，業據被害人即被告
    丁○○指述甚詳，並有卷附彰化縣鹿港分局鹿港派出所警員蔡禮遠、蔡有義之書
    面報告佐證，為其論罪依據，固非無見。然訊據被告乙○○固坦承有對丁○○說
    ：「若再來鹿港一次，我就殺你一次」等語，惟辯稱：因為當時很生氣，且看不
    慣丁○○經常騷擾妹妹丙○○，才會說這些話，並無任何恐嚇之犯行等語。經查
    ，被害人即被告丁○○於本院調查及審理時分別表示：「．．．事後乙○○來了
    ，並說你若再來鹿港一次，我就殺你一次等語，他說這種話說過很多次。當時我
    聽了心裏不害怕，反唇相譏」、「．．．警察到後，乙○○有說若再來鹿港一次
    ，我就殺你一次等語，但我當時心裏不會害怕，因為我知道乙○○是會說大話的
    人，他不會真的這麼作」等語，參以當時乃因乙○○與甲○○車子發生撞擊，乙○○始到場，且現場尚有警員在場處理，已如前述，則被告乙○○表示與丁○○
    發生爭執，情急氣憤下才脫口而出等情，應非無據，難認被告乙○○有何犯罪之
    主觀犯意，且被害人即被告丁○○亦表示未因此心生畏懼，此外復查無其他積極
    證據足資認定被告乙○○有公訴人所指恐嚇犯行，揆諸前揭說明，本件不能證明
    被告犯罪，自應為無罪之諭知。
據上論斷，應依刑事訴訟法第二百九十九條第一項前段、第三百零一條第一項，家庭
暴力防治法第五十條第二款、第三十條第一項，刑法第十一條前段、第五十六條、第
四十一條第一項前段、第七十四條第一款，罰金罰鍰提高標準條例第二條，判決如主
文。
本案經檢察官陳燕瑩到庭執行職務。
中    華    民    國    九十一      年      三      月      十三        日
                                臺灣彰化地方法院刑事第二庭
                                    審判長法官  林  欽  章
                                    法      官  李  水  源
                                    法      官  郭  麗  萍
右正本證明與原本無異。
如不服本判決，應於判決送達後十日內向本院提出上訴狀( 須附繕本 )。
告訴人或被害人對於判決如有不服具備理由請求檢察官上訴者，其上訴期間之計算係
以檢察官收受判決正本之日期為準。
                                    法院書記官  楊  年  雄
中    華    民    國    九十一      年      三      月      十八        日
家庭暴力防治法第五十條第二款
違反法院第十三條、第十五條所為之下列裁定者，為本法所稱之違反保護令罪，處三
年以下有期徒刑、拘役或科或併科新臺幣十萬元下罰金：
一、禁止實施家庭暴力行為。
二、禁止直接或間接騷擾、接觸、通話或其他連絡行為。
三、命遷出住居所。
四、遠離住居所、工作場所、學校或其他特定場所。
五、命完成如害人處遇計畫：戒癮治療、精神治療、心理輔導或其他治療、輔導。
家庭暴力防治法第三十條第一項
犯家庭暴力罪或違反保護令罪而受緩刑之宣告者，在緩刑期內應付保護管束。
法院為前項緩刑宣告時，得命被告於緩刑付保護管束期間內，遵守下列一款或數款
事項：
    一、禁止實施家庭暴力行為。
    二、命遷出被害人之住居所。
    三、禁止對被害人為直接或間接之騷擾、接觸、通話或其他聯絡行為。
    四、命接受加害人處遇計畫：戒癮治療、精神治療、心理輔導或其他治療、輔導
        。
    五、其他保護被害人或其特定家庭成員安全或更生保護之事項、
法院為第一項之緩刑宣告時，應即通知被害人及其住居所所在地之警察機關。
受保護管束違反第二項保護管束事項情節重大者，撤銷其緩刑之宣告。
